臺灣板橋地方法院刑事判決　　　　　100年度交簡上字第190號
上　訴　人　臺灣板橋地方法院檢察署檢察官
被　　　告　王燕琴
上列上訴人因被告過失傷害案件，不服本院於民國100 年6 月22
日所為之99年度交簡字第5417號第一審判決（起訴偵查案號：99
年度偵字第19692 號）提起上訴，本院管轄之第二審合議庭判決
如下：
    主  文
上訴駁回。
    事實及理由
一、本案經本院審理結果，認原審以被告王燕琴係犯刑法第185
    條之3 之不能安全駕駛動力交通工具罪及同法第284 條第1
    項前段之過失傷害罪，遂引用刑事訴訟法第449 條第2 項、
    第3 項、第454 條第2 項，刑法第185 條之3 、第284 條第
    1 項前段、第55條、第62條前段、第41條第1 項前段，刑法
    施行法第1 條之1 ，道路交通管理處罰條例第86條第1 項，
    逕以簡易判決處刑，就上揭所犯不能安全駕駛動力交通工具
    罪及過失傷害罪，各量處有期徒刑2 月及拘役59日，如易科
    罰金，均以新臺幣（下同）1,000 元折算1 日，其認事用法
    均無不當，量刑亦屬妥適，應予維持，並引用如附件第一審
    判決書記載之事實、證據及理由。
二、上訴人依告訴人黃舜平、李金玲之請求，提起本件上訴，其
    上訴意旨略以：被告因酒後騎乘機車行駛於路上，未開大燈
    ，並跨越黃虛線逆向行駛，而造成與告訴人黃舜平騎乘之重
    型機車對撞，致告訴人黃舜平受有頭部外傷、腦震盪併左耳
    出血、左前臂挫傷、左膝左小腿擦傷等傷害，及其後搭載之
    告訴人李金玲受有左手肘、左大腿、左膝挫傷及血腫、左足
    第二腳趾擦傷及挫傷、上門齒右犬齒鬆動等傷害，而被告雖
    於99年5 月23日與告訴人等達成和解，惟除賠償2 萬元外，
    其餘和解條件均未履行，對告訴人等之傷勢均未聞問，告訴
    人黃舜平亦因本件交通事故，引發氣胸開刀住院，所受之痛
    苦無以言語，原審對被告所為之量刑，顯有過輕，爰提起本
    件上訴等語。按有關刑之量定，乃實體法上賦予法院得為自
    由裁量之事項，倘原審法院量刑未逾越法律所規定之範圍，
    又無濫用權限之情形，即不得任意指摘為違法。經查，原審
    於量刑時，已具體審酌被告明知酒後駕車之高度危險性酒後
    駕車之高度危險性，竟漠視自身安危，更罔顧公眾之安全，
    於飲酒後血液中所含酒精濃度已達每百毫升290 毫克（換算
    呼氣酒精濃度為每公升1.45毫克），達不能安全駕駛動力交
    通工具之狀態時，仍執意駕車上路，對於他人之生命財產安
    全危害非輕，且其過失駕駛行為致告訴人等受傷，行為實有
    不當，又被告於案發後雖曾與告訴人等簽立和解書表示願意
    賠償損害（和解書上並未載明和解金額為何），然迄未與告
    訴人等就賠償金額達成合意並支付完畢，及被告並無經法院
    論罪科刑之前科，且其犯罪後坦承犯行，復曾賠償告訴人黃
    舜平2 萬元作為醫療費用，及其犯罪情節、過失程度、告訴
    人所受傷勢等全部情狀，並詳載於原審判決書內，而為刑之
    量定，原審量刑未逾法定刑之範圍，亦無何量刑權濫用之情
    ，自難謂有何不當或輕縱之可言。從而，上訴人提起本件上
    訴，為無理由，應予駁回。
據上論斷，應依刑事訴訟法第455 條之1 第1 項、第3 項、第
368 條、第373 條，判決如主文。
本案經檢察官洪國朝到庭執行職務。
中    華    民    國   100    年    10    月    24    日
                刑事第十九法庭  審判長法  官  楊志雄
                                      法  官  劉景宜
                                      法  官  陳海寧
以上正本證明與原本無異。
本判決不得上訴。
                                      書記官  馮得弟
中    華    民    國   100    年    11    月    1     日
附錄本案論罪科刑法條全文：
刑法第185條之3
服用毒品、麻醉藥品、酒類或其他相類之物，不能安全駕駛動力
交通工具而駕駛者，處 1 年以下有期徒刑、拘役或科或併科 15
萬元以下罰金。
刑法第284條
因過失傷害人者，處 6 月以下有期徒刑、拘役或 5 百元以下罰
金，致重傷者，處1 年以下有期徒刑、拘役或5 百元以下罰金。
從事業務之人，因業務上之過失傷害人者，處 1 年以下有期徒刑
、拘役或1 千元以下罰金，致重傷者，處3 年以下有期徒刑、拘
役或2 千元以下罰金。